【裁判字號】    95,易,324
【裁判日期】    950913
【裁判案由】    竊盜
【裁判全文】
臺灣基隆地方法院刑事判決               95年度易字第324號
公  訴  人  臺灣基隆地方法院檢察署檢察官
被      告  丙○○
上列被告因竊盜案件，經檢察官提起公訴（95年度偵緝字第381號）
，被告為有罪之陳述，本院合議庭裁定由受命法官獨任以簡式審
判程序進行審理，並判決如下：
    主  文
丙○○連續結夥三人以上，攜帶兇器竊盜，處有期徒刑捌月。緩
刑肆年。扣案之T 字型六角扳手貳支、尖嘴鉗貳支、一字型螺絲
起子壹支、小十字型螺絲起子壹支、十字型螺絲起子壹支、塑膠
材質手電筒壹支及棉布手套壹雙，均沒收。
    理  由
一、犯罪事實：
    本件犯罪事實引用起訴書（如附件）之記載，並補充：本案
    之犯罪時間、地點、手法以及所得財物均如附表一所示。
二、程序事項：
    查本件被告丙○○所犯者非為死刑、無期徒刑、最輕本刑為
    3 年以上有期徒刑之罪或高等法院管轄第一審案件，其於準
    備程序進行中，先就被訴事實為有罪之陳述，經告知其簡式
    審判程序之旨，並聽取公訴人、被告之意見後，本院業已依
    刑事訴訟法第273條之1第1 項之規定，裁定由受命法官獨任
    以簡式審判程序進行本案之審理。
三、證據名稱：
    均如附表一「證據一覽」欄所示。
四、論罪科刑：
    (一)刑法於94年2月2日修正公布，95年7月1日施行（下稱新
        法；修正前刑法下稱舊法），新法第2條第1項之規定，
        係規範行為後法律變更所生新舊法律比較適用之準據法
        ，於新法施行後，應適用新法第2條第1項之規定，為「
        從舊從輕」之比較。本案之新舊法比較詳如附表二所示
        。
    (二)按刑法上所謂結夥三人以上係指有共同犯罪之故意，結
        為一夥而言。把風行為，在排除犯罪障礙，助成犯罪之
        實現，在合同意思範圍內分擔犯罪行為之一部，故亦係
        共同正犯而應計入結夥之內（最高法院72年度臺上字第
        3201號判決意旨參照）。查被告於本院審理中供承其在
        現場負責把風，顯有行為分擔甚明。又本件與被告共謀
        竊盜並下手實施之共犯薛志帆，其於行竊時所攜帶經扣
        案之物中，除塑膠材質手電筒及棉布手套外，其餘T 字
        型六角扳手2 支（各長24公分，頂端長12公分）、尖嘴
        鉗2支（鐵製鉗嘴部分，各長5公分）、一字型螺絲起子
        1 支（鐵製部分長8公分）、小十字型螺絲起子1支（鐵
        製部分長3.5公分）、十字型螺絲起子1支（鐵製部分長
        15公分）等情，業經本院於另案被告陳嘉雄所涉竊盜之
        92年度訴字第207 號案件中勘驗明確（偵查卷附臺灣高
        等法院92年度上訴字第2418號判決參照），而扳手、尖
        嘴鉗、螺絲起子均屬鐵製之修理工具，如用以攻擊人體
        脆弱部位，足以對人之生命、身體安全構成危害，足認
        係客觀上具有危險性之兇器。
    (三)核被告所為，係犯刑法第321條第1項第3款、第4款結夥
        三人以上、攜帶兇器竊盜以及同法第354 條毀損等罪。
        被告與案外人陳嘉雄、薛志帆（分別經臺灣高等法院、
        臺灣桃園地方法院判處罪刑確定，並均執行完畢）就上
        開犯行間有犯意聯絡及行為分擔，應論以共同正犯。被
        告先後三次加重竊盜之行為，時間緊接，犯罪構成要件
        相同，顯係基於概括之犯意為之，為舊法第56條之連續
        犯，應依法論以一罪並加重其刑。又被告所犯上開連續
        結夥三人以上、攜帶兇器竊盜罪與毀損罪間，有目的、
        方法之牽連犯關係，應依舊法第55條後段之規定，從一
        重之連續結夥三人以上、攜帶兇器竊盜罪處斷。起訴書
        之「所犯法條欄」雖未援引刑法第354 條之毀損罪，然
        因起訴書之犯罪事實欄載明附表一編號3 之車主乙○○
        已就車窗遭毀損部分提出告訴，此部分之犯罪事實應認
        業經起訴，僅係起訴書漏引法條而已，既經實行公訴檢
        察官當庭以言詞補充在卷，本院依法審理，自無不合。
        爰審酌被告之犯罪動機在貪圖小利，參與犯罪之程度僅
        在旁把風接應，情節尚屬輕微，犯罪所生之損害非鉅，
        併其犯後坦承之態度等一切情狀（依最高法院95年度第
        八次刑事庭會議決議六(一)之意旨，新法第57條之規定，
        為法院就刑之裁量審認標準見解之明文化，非屬法律之
        變更，無新舊法比較適用之問題），認檢察官建請量處
        有期徒刑1年，容嫌過重，而量處如主文所示之刑。
    (四)又犯罪在新法施行前，新法施行後，緩刑之宣告，應適
        用新法第74條之規定（最高法院95年度第八次刑事庭會
        議決議七參照）。查被告前於83年間，因犯重傷害案件
        ，經臺灣板橋地方法院判處有期徒刑1年10月，緩刑3年
        確定，緩刑期滿，緩刑之宣告未經撤銷，其刑之宣告失
        其效力，等同未曾因故意犯罪受有期徒刑以上刑之宣告
        ，此有本院卷附臺灣高等法院被告前案紀錄表可稽，本
        院認其經此教訓後，當知警惕，應無再犯之虞，因認其
        所受宣告之刑，以暫不執行為適當，併予宣告緩刑4 年
        ，以勵來茲，用啟自新。
    (五)扣案之T字型六角扳手2支、尖嘴鉗2 支、一字型螺絲起
        子1支、小十字型螺絲起子1支、十字型螺絲起子1 支、
        塑膠材質手電筒1支及棉布手套1雙，皆為共犯薛志帆所
        有，業據被告及共犯薛志帆供陳在卷，共犯薛志帆更供
        稱其有用其中一字型螺絲起子1支及塑膠材質手電筒1支
        、棉布手套1 雙供行竊使用，又因攜帶兇器竊盜罪，祇
        須行竊時攜帶具有危險性之兇器為已足，並不以攜帶之
        初有行兇之意圖或確有供行竊所用為必要，故上開全部
        扣案之物顯然均係供本件攜帶兇器竊盜犯罪所用之物，
        雖上開扣案物品已於共犯陳嘉雄、薛志帆所涉案件中宣
        告沒收，然依「共犯責任共同」之法理，本院仍應依法
        宣告沒收之（刑法第38條第1項第2款有關「供犯罪所用
        之物」得沒收之規定，因未經修正，無新舊法比較問題
        ，原則上依主刑所適用之法律）。
五、適用之法律依據：
    刑事訴訟法第273條之1第1項、第299條第1項前段、第310條
    之2、第454條，刑法第2條第1項、第28條、第321條第1項第
    3款、第4款、第354條、第74條第1項第1款、第38條第1項第
    2款，修正前刑法第33條第5款、第68條、第56條、第55條後
    段，罰金罰鍰提高標準條例第1條前段。
本案經檢察官己○○到庭執行職務。
如不服本判決，得自收受送達之日起10日內，向本院提起上訴。
中    華    民    國    95    年    9     月    13    日
                  刑事第五庭法  官  楊皓清
以上正本證明與原本無異。
對於本件判決如有不服，應於收受送達後10日內，向本院提出上
訴書狀，上訴於臺灣高等法院，並按他造當事人之人數附具繕本
。
中    華    民    國    95    年    9     月    13    日
                            書記官  王月娥
附錄論罪法條：
刑法第321條第1項
犯竊盜罪而有左列情形之一者，處6月以上、5年以下有期徒刑：
一  於夜間侵入住宅或有人居住之建築物、船艦或隱匿其內而犯
    之者。
二  毀越門扇、牆垣或其他安全設備而犯之者。
三  攜帶兇器而犯之者。
四  結夥三人以上而犯之者。
五  乘火災、水災或其他災害之際而犯之者。
六  在車站或埠頭而犯之者。
刑法第354條
毀棄、損壞前二條以外之他人之物或致令不堪用，足以生損害於
公眾或他人者，處2年以下有期徒刑、拘役或5百元以下罰金。
附表一
┌──┬────┬────┬───┬─────────┬────┬──────────┬─────┐
│編號│犯罪時間│犯罪地點│被害人│     犯罪手法     │犯罪所得│     證據一覽       │  備註    │
├──┼────┼────┼───┼─────────┼────┼──────────┼─────┤
│ 1  │92年3月 │基隆市安│戊○○│陳嘉雄將車輛駛往附│VCD視聽 │1.共犯陳嘉雄於警詢、│毀損車窗部│
│    │10日凌晨│一路「仁│      │近路旁等候接應，薛│音響組合│  偵訊中自白及證述（│分未據告訴│
│    │1時許   │愛之家」│      │志帆與丙○○一同下│1組     │  92年偵3393卷頁6至9│          │
│    │        │路旁    │      │車，由丙○○在旁把│        │  、95年偵緝381號卷 │          │
│    │        │        │      │風，薛志帆持T字型 │        │  頁37至39）        │          │
│    │        │        │      │六角扳手2支、尖嘴 │        │2.共犯薛志帆於警詢、│          │
│    │        │        │      │鉗2支、一字型螺絲 │        │  偵訊中自白及證述（│          │
│    │        │        │      │起子1支、小十字型 │        │  92年偵3393卷頁18至│          │
│    │        │        │      │螺絲起子1支、十字 │        │  25、95年偵緝381號 │          │
│    │        │        │      │型螺絲起子1支、手 │        │  卷頁37至39）      │          │
│    │        │        │      │電筒1支及棉布手套1│        │3.被告於偵訊中自白（│          │
│    │        │        │      │雙，打破該汽車駕駛│        │  95年偵緝381號卷頁 │          │
│    │        │        │      │座旁車窗，再以所攜│        │  25至26、37至39、51│          │
│    │        │        │      │帶之螺絲起子等工具│        │  至52）            │          │
│    │        │        │      │卸下車內之VCD視聽 │        │4.被害人於警詢中指訴│          │
│    │        │        │      │音響組合1組而竊取 │        │  （92年偵3393卷頁34│          │
│    │        │        │      │之。              │        │  至35）            │          │
│    │        │        │      │                  │        │5.贓物認領保管收據（│          │
│    │        │        │      │                  │        │  92年偵3393卷頁61）│          │
├──┼────┼────┼───┼─────────┼────┼──────────┼─────┤
│ 2  │92年3月 │基隆市安│丁○○│陳嘉雄將車輛駛往附│VCD視聽 │1.共犯陳嘉雄於警詢、│毀損車窗部│
│    │10日凌晨│一路與定│      │近路旁等候接應，薛│音響組合│  偵訊中自白及證述（│分未據告訴│
│    │1時30分 │國街口之│      │志帆與丙○○一同下│1組     │  92年偵3393卷頁6至9│          │
│    │許      │路旁    │      │車，由丙○○在旁把│        │  、95年偵緝381號卷 │          │
│    │        │        │      │風，薛志帆持同上工│        │  頁37至39）        │          │
│    │        │        │      │具，打破該汽車駕駛│        │2.共犯薛志帆於警詢、│          │
│    │        │        │      │座旁車窗，再以所攜│        │  偵訊中自白及證述（│          │
│    │        │        │      │帶之螺絲起子等工具│        │  92年偵3393卷頁18至│          │
│    │        │        │      │卸下車內之VCD視聽 │        │  25、95年偵緝381號 │          │
│    │        │        │      │音響組合1組而竊取 │        │  卷頁37至39）      │          │
│    │        │        │      │之。              │        │3.被告於偵訊中自白（│          │
│    │        │        │      │                  │        │  95年偵緝381號卷頁 │          │
│    │        │        │      │                  │        │  25至26、37至39、51│          │
│    │        │        │      │                  │        │  至52）            │          │
│    │        │        │      │                  │        │4.被害人於警詢中指訴│          │
│    │        │        │      │                  │        │  （92年偵3393卷頁26│          │
│    │        │        │      │                  │        │  至28）            │          │
│    │        │        │      │                  │        │5.贓物認領保管收據（│          │
│    │        │        │      │                  │        │  92年偵3393卷頁59）│          │
├──┼────┼────┼───┼─────────┼────┼──────────┼─────┤
│ 3  │92年3月 │基隆市信│乙○○│陳嘉雄將車輛駛往該│VCD視聽 │1.共犯陳嘉雄於警詢、│毀損車窗部│
│    │10日凌晨│二路與義│      │停車場對面即基隆市│音響組合│  偵訊中自白及證述（│分業據被害│
│    │2時許   │六路口旁│      │信二路268巷內等候 │1組     │  92年偵3393卷頁6至9│人於告訴期│
│    │        │之停車場│      │接應，薛志帆與高福│        │  、12至17、95年偵緝│間內提出告│
│    │        │內      │      │勝一同下車，由高福│        │  381卷頁37至39)    │訴（92偵第│
│    │        │        │      │勝在旁把風，薛志帆│        │2.共犯薛志帆於警詢、│3393號卷第│
│    │        │        │      │持同上工具，打破該│        │  偵訊中自白及證述（│33頁參照）│
│    │        │        │      │汽車駕駛座旁車窗，│        │  92年偵3393卷頁18至│          │
│    │        │        │      │致喪失防閉功能而不│        │  25、95年偵緝381號 │          │
│    │        │        │      │堪使用後，再以所攜│        │  卷37至39）        │          │
│    │        │        │      │帶之螺絲起子等工具│        │3.被告於偵訊中自白（│          │
│    │        │        │      │卸下車內之VCD視聽 │        │  95年偵緝381號卷頁 │          │
│    │        │        │      │音響組合1組而竊取 │        │  25至26、37至39、51│          │
│    │        │        │      │之                │        │  至52）            │          │
│    │        │        │      │                  │        │4.被害人於警詢中指訴│          │
│    │        │        │      │                  │        │  （92年偵3393卷頁29│          │
│    │        │        │      │                  │        │  至31、32至33）    │          │
│    │        │        │      │                  │        │5.贓物認領保管收據（│          │
│    │        │        │      │                  │        │  94年偵3393卷頁60）│          │
└──┴────┴────┴───┴─────────┴────┴──────────┴─────┘
附表二
┌──┬───────────┬───────────┬──────┬─────────┐
│編號│     新法規定         │      舊法規定        │個別比較結果│    理由及根據    │
├──┼───────────┼───────────┼──────┼─────────┤
│ 一 │第28條                │第28條                │無須比較    │法條文字修改，根據│
│    │二人以上共同實行犯罪之│二人以上共同實施犯罪之│            │立法理由，修法目的│
│    │行為者，皆為正犯。    │行為者，皆為正犯。    │            │在於剔除「陰謀共同│
│    │                      │                      │            │正犯」、「預備共同│
│    │                      │                      │            │正犯」，雖屬行為可│
│    │                      │                      │            │罰性要件之變更，但│
│    │                      │                      │            │與本案之共犯型態無│
│    │                      │                      │            │關，故無從比較有無│
│    │                      │                      │            │較有利被告之情形。│
├──┼───────────┼───────────┼──────┼─────────┤
│ 二 │第354條               │第354條               │刑法第354 條│1.新法第33條第5款 │
│    │毀棄、損壞前二條以外之│毀棄、損壞前二條以外之│（條文本身未│  規定罰金刑為新臺│
│    │他人之物或致令不堪用，│他人之物或致令不堪用，│作修正）    │  幣1,000 元以上，│
│    │足以生損害於公眾或他人│足以生損害於公眾或他人│            │  以百元計算之，新│
│    │者，處2 年以下有期徒刑│者，處2 年以下有期徒刑│            │  法施行後，應依新│
│    │、拘役或500 元以下罰金│、拘役或500 元以下罰金│            │  法第2條 第1 項之│
│    │。                    │。                    │            │  規定，適用最有利│
│    │                      │                      │            │  於行為人之法律。│
│    │第33條第5 款          │第33條第5 款          │舊法第33條第│2.刑法第354 條之罰│
│    │罰金：新臺幣1,000 元以│罰金：1元以上。       │5款         │  金刑，依舊法之規│
│    │上，以百元計算之。    │                      │            │  定，為銀元5,000 │
│    │                      │                      │            │  元即新臺幣15,000│
│    │刑法施行法第1條之1    │罰金罰鍰提高標準條例第│罰金罰鍰提高│  元以下罰金，而依│
│    │中華民國94年1 月7 日刑│1條                   │標準條例第1 │  新法之規定，上開│
│    │法修正施行後，刑法分則│依法律應處罰金、罰鍰者│條前段      │  法條之罰金貨幣單│
│    │編所定罰金之貨幣單位為│，就其原定數額得提高為│            │  位為新臺幣，且因│
│    │新臺幣。94年1 月7 日刑│二倍至十倍。但法律依一│            │  非屬72年6 月26日│
│    │法修正時，刑法分則編未│定比率規定罰金或罰鍰之│            │  至94年1 月7 日新│
│    │修正之條文定有罰金者，│數額或倍數者，依其規定│            │  增或修正之條文，│
│    │自94年1 月7 日刑法修正│。                    │            │  罰金數額提高為三│
│    │施行後，就其所定數額提│                      │            │  十倍，故新法之罰│
│    │高為三十倍。但72年6 月│現行法規所定貨幣單位折│現行法規所定│  金刑為新臺幣15, │
│    │26日至94年1 月7 日新增│算新臺幣條例第2條     │貨幣單位折算│  000 元，二者之最│
│    │或修正之條文，就其所定│現行法規所定金額之貨幣│新臺幣條例第│  高罰金數額相同，│
│    │數額提高為三倍。      │單位為圓、銀元或元者，│2條         │  但最低數額則以舊│
│    │                      │以新臺幣元之三倍折算之│            │  法對被告較為有利│
│    │                      │。                    │            │  ，亦即新法並無較│
│    │                      │                      │            │  有利被告之情形，│
│    │                      │                      │            │  依刑法第2 條第1 │
│    │                      │                      │            │  項之規定，應適用│
│    │                      │                      │            │  行為時之舊法。  │
│    │                      │                      │            │3.最高法院95年度第│
│    │                      │                      │            │  八次刑事庭會議決│
│    │                      │                      │            │  議三(一)1.參照。  │
├──┼───────────┼───────────┼──────┼─────────┤
│ 三 │第67條                │第67條                │舊法第68條  │1.新法施行前，法定│
│    │有期徒刑或罰金加減者，│有期徒刑加減者，其最高│            │  罰金刑有加減之原│
│    │其最高度及最低度同加減│度及最低度同加減之。  │            │  因者，新法施行後│
│    │之。                  │                      │            │  ，應依新法第2 條│
│    │                      │                      │            │  第1 項之規定，適│
│    │第68條                │第68條                │            │  用最有利於行為人│
│    │拘役加減者，僅加減其最│拘役或罰金加減者，僅加│            │  之法律。本案有法│
│    │高度。                │減其最高度。          │            │  定罰金刑之加重原│
│    │                      │                      │            │  因（如後述之連續│
│    │                      │                      │            │  犯），並無減輕原│
│    │                      │                      │            │  因，因新法就罰金│
│    │                      │                      │            │  最低度有加重規定│
│    │                      │                      │            │  ，舊法則無，新法│
│    │                      │                      │            │  並無較有利被告之│
│    │                      │                      │            │  情形，應適用舊法│
│    │                      │                      │            │  。              │
│    │                      │                      │            │2.最高法院95年度第│
│    │                      │                      │            │  八次刑事庭會議決│
│    │                      │                      │            │  議六(六)參照。    │
├──┼───────────┼───────────┼──────┼─────────┤
│ 四 │第56條                │第56條                │舊法第56條  │1.連續數行為而犯同│
│    │（刪除）              │連續數行為而犯同一之罪│            │  一之罪名，均在新│
│    │                      │名者，以一罪論。但得加│            │  法施行前者，新法│
│    │                      │重其刑至二分之一。    │            │  施行後，應依新法│
│    │                      │                      │            │  第2 條第1 項之規│
│    │                      │                      │            │  定，適用最有利於│
│    │                      │                      │            │  行為人之法律。被│
│    │                      │                      │            │  告連續數行為而犯│
│    │                      │                      │            │  同一罪名，且均在│
│    │                      │                      │            │  新法施行前，因新│
│    │                      │                      │            │  法業已修正刪除連│
│    │                      │                      │            │  續犯之規定，而應│
│    │                      │                      │            │  予數罪併罰，則因│
│    │                      │                      │            │  新法並無較有利被│
│    │                      │                      │            │  告之情形，應適用│
│    │                      │                      │            │  舊法。          │
│    │                      │                      │            │2.最高法院95年度第│
│    │                      │                      │            │  八次刑事庭會議決│
│    │                      │                      │            │  議五(四)參照。    │
├──┼───────────┼───────────┼──────┼─────────┤
│ 五 │第55條                │第55條                │舊法第55條後│1.犯一罪而其方法或│
│    │一行為而觸犯數罪名者，│……犯一罪而其方法或結│段          │  結果之行為，均在│
│    │從一重處斷。但不得科以│果之行為犯他罪名者，從│            │  新法施行前者，新│
│    │較輕罪名所定最輕本刑以│一重處斷。            │            │  法施行後，應依新│
│    │下之刑。              │                      │            │  法第2 條第1 項之│
│    │                      │                      │            │  規定，適用最有利│
│    │                      │                      │            │  於行為人之法律。│
│    │                      │                      │            │2.新法刪除牽連犯之│
│    │                      │                      │            │  規定，則被告所犯│
│    │                      │                      │            │  二罪應予數罪併罰│
│    │                      │                      │            │  ，新法並無較有利│
│    │                      │                      │            │  被告之情形，應適│
│    │                      │                      │            │  用舊法之規定。  │
│    │                      │                      │            │3.最高法院95年度第│
│    │                      │                      │            │  八次刑事庭會議決│
│    │                      │                      │            │  議五(三)參照。    │
└──┴───────────┴───────────┴──────┴─────────┘
附件
臺灣基隆地方法院檢察署檢察官起訴書
                                     95年度偵緝字第381號
    被      告  丙○○  男  29歲（民國○○年○月○○日生）
                        住台北縣蘆洲市○○路九四號六樓
                        （在押）
                        國民身分證統一編號：Ｚ000000000號
    選任辯護人  劉永培律師
上列被告因竊盜案件，業經偵查終結，認應該提起公訴，茲將犯
罪事實及證據並所犯法條分敘如下：
一、丙○○與薛志帆、陳嘉雄（二人均已判決確定執行完畢）三
    人謀議既定，基於共同意圖為自己不法所有之概括犯意聯絡
    ，由陳嘉雄駕駛其所有車號DU—1555號自小客車，搭載丙○○、薛志帆尋找下手目標。於民國92年3月10日凌晨1時許，
    車抵基隆市○○路「仁愛之家」路旁，三人見戊○○所持有
    管領之車牌號碼9L—1196號自用小客車停放路旁，無人看管
    ，薛志帆遂認有機可趁，即指示陳嘉雄將車輛駛往附近路邊
    等候接應，其則與丙○○一同下車，由丙○○在旁把風，薛
    志帆親自持Ｔ字型六角扳手2支、尖嘴鉗2支、一字型螺絲起
    子1支、小十字型螺絲起子1支、十字型螺絲起子1支、塑膠
    材質手電筒1支及棉布手套1雙，打破該汽車駕駛座旁車窗（
    毀損部分未據告訴），再以所攜帶之螺絲起子等工具卸下車
    內之ＶＣＤ視聽音響組合一組而竊取之，得手後薛志帆、丙○○即搭乘陳嘉雄駕駛之汽車逃離現場。同日凌晨1時30分
    許，行經基隆市○○路與定國街口，三人見丁○○所有車號
    5D—7170號自用小客車停放路旁，無人看管，以相同手法，
    薛志帆打破該汽車駕駛座旁車窗（毀損部分未據告訴），竊
    得車內之ＶＣＤ視聽音響組合一組，得手後三人一同逃離現
    場。同日凌晨二時許，車抵基隆市○○路與義六路口，三人
    見乙○○所有車牌號碼9E—9313號自用小客車停放該路口旁
    之停車場內，薛志帆即指示陳嘉雄將車輛駛往該停車場對面
    即基隆市○○路268巷內等候接應，丙○○與薛志帆一同下
    車，由丙○○在旁把風，薛志帆持上開工具打破該汽車駕駛
    座旁車窗，致喪失防閉功能而不堪使用後，竊取車內之ＶＣ
    Ｄ視聽音響組合一組，得手後，薛志帆與丙○○走出停車場
    ，行經義六路與信二路268巷口時，適為乙○○之友人齊孝
    仁、黃忠福及其他不詳姓名男子三、四人撞見，丙○○見事
    跡敗漏立即趁隙逃逸，薛志帆則故作鎮靜走回陳嘉雄停車處
    進入車後座，然黃忠福發現有異，除急忙要齊孝仁前往停車
    場內查看乙○○之汽車有無異狀外，伊則自行攔阻在陳嘉雄
    所駕駛之自用小客車前方，齊孝仁趕至停車場內查看，發現
    乙○○之汽車駕駛座車窗遭破壞，車內ＶＣＤ視聽音響組合
    被竊，旋即趕至陳嘉雄車旁，將薛志帆、陳嘉雄逮獲，報警
    處理，並在車上起出上開贓物及作案工具。嗣於95年7月11
    日，丙○○在台北縣三重市○○路○段147號，為警緝獲。
二、案經基隆市警察局第二分局報告偵辦。
         證據並所犯法條
一、訊據被告丙○○對上揭犯行坦承不諱，核與被害人戊○○、
    丁○○、乙○○於警局指訴之情節相符，並經證人薛志帆、
    陳嘉雄結證屬實，且有贓物認領保管收據三張在卷可資佐證
    。被告犯嫌應堪認定。
二、核被告所為，係犯刑法第321 條第1 項第3、4款之加重竊盜
    罪嫌。被告與薛志帆、陳嘉雄有犯意之聯絡及行為之分擔，
    請依共同正犯論處。扣案之作案工具，請依法宣告沒收。請
    審酌被告與薛志帆、陳嘉雄三人組成竊盜集團，為竊得車上
    音響，不惜打破被害人車窗，對社會治安影響甚巨，請判處
    被告有期徒刑一年，以期改過。
三、依刑事訴訟法第251 條第1 項提起公訴。
     此  致
臺灣基隆地方法院
中    華    民    國    95    年    8     月    8     日
                              檢察官  甲  ○  ○
本件正本證明與原本無異
中    華    民    國    95    年    8     月    9     日
                              書記官  林  宜  佳
附錄所犯法條
刑法第321條第1項第3、4款
犯竊盜罪而有左列情形之一者，處6月以上、5年以下有期徒刑：
一  於夜間侵入住宅或有人居住之建築物、船艦或隱匿其內
    而犯之者。
二  毀越門扇、牆垣或其他安全設備而犯之者。
三  攜帶兇器而犯之者。
四  結夥三人以上而犯之者。
五  乘火災、水災或其他災害之際而犯之者。
六  在車站或埠頭而犯之者。
前項之未遂犯罰之。


司法院資訊處製作；財團法人民間司法改革基金會備份。
